【裁判字號】    92,重訴,63
【裁判日期】    921021
【裁判案由】    損害賠償
【裁判全文】
臺灣桃園地方法院民事判決  九十二年度重訴字第六三號
    原      告    大慶縫衣機械股份有限公司
    法定代理人    甲○○
    訴訟代理人    劉承斌律師
    複  代理人    乙○○      住台北縣板橋市○○路○段一四七號四樓
    被      告    丙○○      .
    訴訟代理人    蔡文燦律師
右當事人間請求損害賠償事件，經本院於民國九十二年十月七日辯論終結，判決如左
：
    主      文
原告之訴及假執行之聲請均駁回。
訴訟費用由原告負擔。
    事      實
壹、原告方面：
一、聲明：(一)被告應給付原告新台幣（下同）五百萬元，及自支付命令狀送達被告翌
    日起至清償日止，按年息百分之五計算之利息。(二)並陳明願供擔保，請准宣告假
    執行。
二、陳述：
  (一)查訴外人謝義雄因與訴外人林寶臨換票而持有如附表所示之支票十四紙，並執以
    向被告借款，被告自知借貸關係存在被告與謝義雄之間，非原告與被告之間，嗣
    如附表所示支票因謝義雄未履行當初換票約定致遭退票，訴外人林寶臨唯恐影響
    原告公司信用，乃急尋被告以他紙原告支票換回已退票之支票，並依被告要求加
    計利息，後林寶臨仍週轉不靈，乃再持林寶臨任負責人之訴外人世元縫衣機工業
    有限公司（以下簡稱世元公司）簽發支票換回原告公司支票，並仍加計利息，終
    因林寶臨週轉不靈無力支付。從而，訴外人林寶臨自始至終均係以票換票，並未
    與被告有債務承擔之合意，此觀之雙方從未就債務承擔之細節討論合意即明，至
    換票時加計利息及換回其他非原告公司支票，係因被告強力要脅，為免影響公司
    信用不得不同意之作法，被告明知原告並無承擔訴外人謝義雄之借貸債務，且其
    於第二次換票時，已未持有原告之票據，竟惡意曲解二次換票行為，仍於民國（
    下同）八十七年十月間，以債務承擔之法律關係，起訴請求原告給付被告三百九
    十萬元，並捏造借款及持有支票之事實，重複擴大債權金額，以同一事由向二不
    同法院聲請假扣押原告之二筆不動產，總計所主張債權高達七百五十萬元，與其
    實際起訴請求之三百餘萬元債權顯不相當，自係利用法律程序惡意侵害原告財產
    權，嗣兩造纏訟多年，終於九十一年十二月十五日經最高法院判決駁回被告上訴
    確定，故被告之請求完全不合法堪可認定。縱鈞院認被告無故意欺惘行為，但其
    重複行使債權假扣押原告二處不動產，並以已收回票據主張借貸關係，亦顯有過
    失，被告應有故意或過失之侵權行為。
  (二)又原告於七十年間即向訴外人華南商業銀行大同分行（以下簡稱華南銀行）借貸
    八千餘萬元，約定年利率百分之八，每年續約一次，因被告於求償期間假扣押原
    告之不動產，造成華南銀行認為原告公司債信不良而緊縮銀根，且拒絕續約，要
    求原告立即償還借款，復因原告無法按時清償而查封拍賣原告所有之不動產，原
    告迫於無奈乃與華南銀行以分期清償本息及負擔華南銀行已支付六十五萬零六十
    三元執行費之條件和解，原告為履行上開和解條件，轉向親友借貸，致需負擔高
    達年息百分之三十之民間高額利率，總計利息損失為一千九百零五千一百三十六
    元，但查被告似無足夠財產以賠償原告，是原告僅以執行費六十五萬零六十三元
    及利息損失四百三十四萬九千九百三十七元，共計五百萬元之損失請求被告賠償
    。據悉被告已分別向台灣士林地方法院、台灣板橋地方法院聲請返還擔保金，爰
    依侵權行為及民事訴訟法第五百三十一條第一項後段債權人撤銷假扣押裁定，應
    賠償債務人因假扣押或供擔保所受之損害之規定，起訴請求如聲明。
  (三)雖華南銀行前於八十五年間即已對原告聲請支付命令，但此係因原告一時週轉失
    靈致延遲信用狀款項之故，該事件並未影響原告債信，此由華南銀行仍繼續借款
    原告，及華南銀行係於八十八年間因被告對原告實施假扣押後始聲請執行可得明
    證。又銀行與借款客戶間為債信關係，借款客戶如能正常繳款且無任何遭凍結資
    產之情形，銀行不致有何強制執行行為，本件被告實施假扣押與華南銀行強制執
    行間雖相距二年，但因被告惡意實施假扣押之故，致銀行懷疑原告債信，是此二
    年來，原告一直盡力按華南銀行催款金額繳納本息，但華南銀行為保障自身債權
    ，不僅拒絕續約，並提高還款金額，終至原告無法按期如數清償，而遭銀行強制
    執行，是原告之損失與被告之假扣押行為自具有相當因果關係。
三、證據：提出台灣士林地方法院八十七年度訴字第一０二九號、台灣高等法院八十
    八年度上字第一三四八號、九十年度上更(一)字第三０四號、最高法院九十年度台
    上字第二０二九號民事判決、最高法院九十一年度台上字第二００五號民事裁定
    、台灣板橋地方法院九十一年度聲字第一０六七號變換提存物民事裁定、台灣士
    林地方法院九十一年度聲字第六二八號變換提存物民事裁定、台灣士林地方法院
    鑑價函、執行案件繳費單、存證信函、利息損失明細表、存款簿明細影本各一份
    、本票六紙為證。並聲請向華南銀行函詢原告自七十年起迄原告所有之不動產遭
    銀行查封拍賣時止，雙方交易及和解情形。
貳、被告方面：
一、聲明：(一)駁回原告之訴及假執行之聲請。(二)如受不利判決，願供擔保請准宣告免
    為假執行。
二、陳述：
  (一)緣訴外人謝義雄及原告行為外觀，俱使被告相信原告確有承擔訴外人謝義雄對被
    告之借貸債務之意思表示，況台灣高等法院八十八年度上字第一三四八號民事判
    決亦認原告確有承擔訴外人謝義雄之債務而判決被告勝訴，是雖被告最終敗訴，
    但被告假扣押原告財產並無以故意或過失不法侵害原告權利之情形，且原告之貸
    款銀行即華南銀行本於其與原告間消費借貸債權依法聲請強制執行，亦非不法行
    為，原告起訴主張被告應賠償上開損失，即無理由。
  (二)次查，被告係於八十六年十一月間對原告之不動產實施假扣押，但原告公司簽發
    ，經由訴外人林寶臨交付謝義雄或其妻謝張春玉持向被告調借現金之支票自八十
    四年九月二十六日起，即屢遭存款不足為由退票，足見原告於被告實施假扣押之
    前，其資金周轉即有困難。又依台灣士林地方法院八十八年度執字第九二九四號
    民事執行卷所附強制執行聲請狀所示，華南銀行係以八十五年四月二十五日確定
    之八十五年度促字第三五一號支付命令聲請對原告公司強制執行，其聲請執行之
    金額，除本金外，並包含自八十五年十一月九日起之利息及自八十五年十二月十
    日起之違約金，亦可徵原告於被告實施假扣押以前，即已有債信不良情形。故華
    南銀行對原告聲請強制執行，與被告實施假扣押行為間並無任何關連，被告自無
    侵權行為可言。至原告另稱其為清償華南銀行欠款，轉向親友借貸，約定利率為
    年息百分之三十云云，依其所提證據，尚無足證明為真實，且其所主張利息亦與
    民法規定最高利息有違，則原告主張有利息損失云云，亦無足信。
三、證據：提出土地登記謄本、台灣板橋地方法院八十六年度裁全實字第三五五二號
    假扣押民事裁定、台灣士林地方法院八十六年度裁全字第二０七六號假扣押民事
    裁定各一份、被告聲請假扣押裁定狀二份為證。
參、本院依職權向台灣士林地方法院調閱八十六年度執字第一四六一號假扣押卷宗、
    八十八年度執字第九二九四號執行案卷、八十七年度訴字第一０二九號返還借款
    民事案卷全卷（含台灣高等法院八十八年度上字第一三四八號、九十年度上更(一)
    字第三０四號、最高法院九十年度台上字第二０二九號、九十一年度台上字第二
    ００五號民事案卷）、九十二年度聲字第四五號返還提存物民事案卷，及向台灣
    板橋地方法院調閱九十二年度聲字第二三號返還擔保金民事卷宗。
    理      由
一、按訴狀送達後，原告不得將原訴變更或追加，但擴張或減縮應受判決事項之聲明
    者，不在此限。民事訴訟法第二百五十五條第一項第三款定有明文。本件原告於
    起訴時，原請求被告給付一千萬元，及自支付命令送達被告翌日起至清償日止，
    按年息百分之五計算之利息，嗣於支付命令送達後，因被告於法定期間內聲明異
    議而視為起訴，原告乃於本院第一次言詞辯論期日前之九十二年三月五日以民事
    起訴狀減少請求金額如聲明，核其所為自屬訴之變更，惟其僅單純減縮應受判決
    事項聲明，合於民事訴訟法第二百五十五條第一項第三款之規定，所為訴之變更
    即屬合法，應予准許，合先敘明。
二、經查：
  (一)訴外人謝義雄於八十四年間持如附表所示支票向被告借款，因支票退票，訴外人
    即原告公司總經理林寶臨乃以原告簽發票據加計利息換回前開票據，因所換得部
    分支票經屆期提示又遭銀行以存款不足退票，林寶臨乃再至被告處與被告會算後
    ，簽發訴外人世元公司支票三紙，換回先前原告簽發復遭退票之支票，嗣該世元
    公司簽發支票中面額三百九十萬元之支票一紙又遭退票。
  (二)被告乃於八十六年十一月八日向台灣板橋地方法院以原告簽發支票向其借款未還
    為由，聲請就原告所有坐落台北縣林口鄉○○段一三四地號土地全部及坐落該土
    地上建號六四一號建物全部於三百七十四萬一千三百五十五元範圍內為假扣押，
    並於同年十一月十日以同一事由、同樣金額向台灣士林地方法院聲請假扣押原告
    所有坐落台北市○○區○○段一小段三０一地號、權利範圍萬分之一四二之土地
    及其上建號一六五九號、一六七四號建物。復於八十七年十月三日以伊與原告間
    有借貸及債務承擔之法律關係，向台灣士林地方法院起訴請求原告給付上開欠款
    三百九十萬元，暨自八十五年十一月二十日起，按兩造約定利率年息百分之二十
    計算之遲延利息，並經台灣士林地方法院以八十七年度訴字第一０二九號民事案
    件受理在案，被告該民事案件一審判決雖敗訴，但上訴台灣高等法院後，經台灣
    高等法院以八十八年度上字第一三四八號判決被告勝訴，原告不服提起上訴後，
    最高法院九十年度台上字第二０二九號民事判決廢棄被告勝訴判決，發回台灣高
    等法院續為審理，再經台灣高等法院以九十年度上更(一)字第三０四號判決駁回被
    告之上訴後，被告不服又提起上訴，經最高法院九十一年度台上字第二００五號
    民事裁定駁回其上訴確定。
  (三)訴外人華南銀行另於八十八年八月十一日以台灣士林地方法院八十五年度促字第
    三五一九號、八十七年度促字第一三七九五號支付命令為執行名義，向台灣士林
    地方法院聲請強制執行，並查封原告所有坐落台北市○○區○○段一小段三０一
    、三０一之二六地號土地權利範圍萬分之一四二，及其上建號一六五九號、一六
    七四號建物，嗣華南銀行以原告已依約履行為由自行撤回該強制執行。
  (四)上開事實，有原告提出台灣士林地方法院八十七年度訴字第一０二九號、台灣高
    等法院八十八年度上字第一三四八號、九十年度上更(一)字第三０四號、最高法院
    九十年度台上字第二０二九號民事判決、最高法院九十一年度台上字第二００五
    號民事裁定、台灣士林地方法院鑑價函，及被告提出土地登記謄本、台灣板橋地
    方法院八十六年度裁全實字第三五五二號假扣押民事裁定、台灣士林地方法院八
    十六年度裁全字第二０七六號假扣押民事裁定等為證，並經本院依職權調閱台灣
    士林地方法院八十六年度執字第一四六一號假扣押卷宗、八十八年度執字第九二
    九四號執行案卷、八十七年度訴字第一０二九號返還借款民事案卷全卷（含台灣
    高等法院八十八年度上字第一三四八號、九十年度上更(一)字第三０四號、最高法
    院九十年度台上字第二０二九號、九十一年度台上字第二００五號民事案卷），
    及向台灣板橋地方法院調閱九十二年度聲字第二三號返還擔保金案卷附假扣押執
    行卷宗查核屬實，且為兩造所不爭執，均堪信為真實。
三、是本件爭執者要為：(一)被告是否明知原告無債務承擔之事實，仍故意或有過失以
    假扣押為手段，侵害原告所有之財產？(二)被告假扣押原告之不動產，有無應負侵
    權行為損害賠償責任或有符合民事訴訟法第五百三十一條而應負損害賠償責任情
    形？(三)原告所主張損害與被告假扣押行為間，有無相當因果關係？茲分別論述如
    下：
    (一)按因故意或過失，不法侵害他人權利者，負損害賠償責任。故意以背於善良風
      俗之方法，加損害於他人者，亦同。民法第一百八十四條第一項前段、後段分
      別定有明文。而民法第一百八十四條第一項前段規定之侵權行為既以故意或過
      失不法侵害他人權利為成立要件，同條後段規定之侵權行為又以故意背於善良
      風俗之方法加損害於他人為成立要件，故主張對造應負侵權行為損害賠償責任
      者，自應就對造之行為主觀上有何故意或過失及客觀上有何違法負舉證責任。
      最高法院十九年上字第三八號、五十八年台上字第一四二一號判例意旨參照。
      本件原告雖主張被告明知借貸關係存在被告與謝義雄之間而非原告與被告之間
      ，訴外人林寶臨僅係以票換票，原告從未與被告有債務承擔之合意，竟惡意曲
      解林寶臨二次換票行為，以債務承擔之法律關係，起訴請求原告給付被告三百
      九十萬元，並捏造借款及持有支票之事實假扣押原告之不動產，顯係利用法律
      程序惡意侵害原告財產權云云，但查：
    (1)被告先後於八十六年十一月八日、同月十日向台灣板橋地方法院、台灣士林地
      方法院聲請假扣押裁定之事由，乃以被告簽發支票十二張向其借款，然經被告
      催討，原告均置之不理，為恐日後有不能強制執行之虞，乃聲請就原告所有之
      不動產於三百七十四萬一千三百五十五元之範圍內為假扣押等語，業經本院調
      閱台灣板橋地方法院九十二年度聲字第二三號返還擔保金案卷附假扣押執行卷
      宗、台灣士林地方法院八十六年度執字第一四六一號假扣押卷宗附被告之民事
      聲請假扣押裁定狀查核明確，則被告聲請假扣押原告之財產，非以其與原告間
      有票據關係為據，而係以兩造間借款債務為基礎，且核被告各次聲請假扣押金
      額與其嗣後提起返還借款之本案訴訟金額相近，是雖被告提出上開假扣押聲請
      時，已將原告簽發十二紙支票返還原告，換回訴外人世元公司支票，然其聲請
      假扣押既是以借款債務存在為依據，所提出支票影本僅供聲請假扣押原因之釋
      明，且其於聲請假扣押後未幾即就本案提起返還借款之訴訟，自難認被告有以
      捏造借款及持有支票之手段，利用法律程序惡意侵害原告財產之情。
    (2)至被告與原告間以借貸及債務承擔之法律關係為請求權基礎之返還借款案件，
      被告最終雖遭敗訴判決，惟期間台灣高等法院八十八年度上字第一三四八號判
      決亦曾一度認被告所為請求為有理由而判決其勝訴，已如前述，而觀之該民事
      判決被告勝訴，理由係以：債務承擔並非要式行為，只需第三人與債權人互相
      同意，契約即為成立，訴外人林寶臨以原告公司總經理之身分與被告商議換回
      訴外人謝義雄持以借款之支票，不僅依原借貸關係約定利率計算利息，並連同
      原未付清款項一併清償，且即使原非原告公司簽發票據，林寶臨亦一併結算，
      是雖被告不能證明有與原告締結債務承擔契約之事實，但依契約履行之事實，
      足以推知被告所主張債務承擔契約關係存在，至林寶臨再交付被告訴外人世元
      公司簽發支票，僅為清償借貸債務之方法，不影響被告與原告間債務承擔之法
      律關係，因被原告主張為可採；前揭判決經最高法院廢棄發回後，復經台灣高
      等法院九十年度上更(一)字第三０四號改判被告敗訴，理由則以：債務承擔契約
      固非要式行為，惟仍須第三人與債權人互相意思表示一致，其契約始告成立，
      發票人因一時財務困難無法兌付票款，為免造成退票或被銀行拒絕往來，而與
      債權人協商以換票方式取回舊票，如債權人要求發票人應就該筆借款交易所生
      其他客票或借款利息一併結算，債務人為達換票目的而接受，其間仍屬票據法
      律關係，除能證明兩造確有債務承擔之合意外，尚不能逕認票據債務人即有承
      擔該借款債務之法效意思，難認債權人與票據債務人已成立債務承擔契約，況
      之後林寶臨又以世元公司票據換回原告公司舊票，與之前換票行為相同，如認
      第一次換票林寶臨係代表原告為債務承擔，則最後一次換票亦應認係世元公司
      承擔債務，被告卻主張第一次係債務承擔，第二次係履行方法之約定，相同行
      為為不同解釋，顯非可採等語。可見訴外人林寶臨持原告支票與被告商議換回
      訴外人謝義雄持以借款之支票，及其與被告會算原借貸關係未付清款項及約定
      利息之客觀行為，尚不足確認林寶臨與被告間真意為何，需經法院之調查及其
      他判決之確認，原告以上開勝訴判決主張被告明知原告無承擔訴外人謝義雄之
      債務云云，尚有未足。
    (3)從而，被告以原告已承擔其與謝義雄間借貸債務，而主張與原告間有借貸關係
      ，據此供擔保後假扣押原告之不動產，乃其主觀上本於保障自己借貸債權而行
      使權利之行為，且其所聲請假扣押執行、提起民事訴訟，皆為接續發生，均屬
      有法律上正當依據，並一度為法院所肯認，原告自不得僅憑被告敗訴之結果，
      主張被告有何故意或過失之侵權行為。此外，原告又未能就被告所為上開行為
      有何符合侵權行為要件等節舉證以實其說，則原告前揭主張，尚無足採。
    (二)原告雖又主張依民事訴訟法第五百三十一條第一項後段，假扣押裁定因債權人
      聲請而撤銷者，債權人應賠償債務人因假扣押或供擔保所受之損害之規定，請
      求被告賠償其所受損失云云，但查，本件被告前分別向台灣板橋地方法院、台
      灣士林地方法院聲請之假扣押尚未經被告撤回執行，亦未據被告撤銷假扣押裁
      定，業經本院調閱台灣士林地方法院九十二年度聲字第四五號返還提存物民事
      案卷，及向台灣板橋地方法院調閱九十二年度聲字第二三號返還擔保金民事卷
      宗核閱明確，則原告據此主張被告應負賠償責任，亦乏依據。
    (三)再按債權人就金錢請求或得易為金錢請求之請求，欲保全強制執行者，得聲請
      假扣押。請求及假扣押之原因，應釋明之。債權人雖未為前項釋明，如就債務
      人所應受之損害已供法院所定之擔保者，得命為假扣押。假扣押之聲請，由本
      案管轄法院或假扣押標的所在地之地方法院管轄。固為九十二年六月二十五日
      修正前民事訴訟法第五百二十二條第一項、五百二十六條第一、二項、五百二
      十四條所明定。惟查封債務人之財產，應以其價格足以清償強制執行之債權及
      債務人應負擔之費用者為限，強制執行法第五十條、第一百十三條定有明文，
      是債權人以其對債務人有債權，為保全其債權，聲請法院對債務人之財產為假
      扣押，自應以其債權額之範圍為限，債權人固非不得向本案管轄法院或假扣押
      標的所在地之地方法院為假扣押之聲請，但不得就同一債權超逾其債權額重複
      向本案管轄法院或假扣押標的所在地之數地方法院為假扣押之聲請，否則即有
      對假扣押債務人之固有財產造成侵害之虞，債務人如因此受有損害，自非不得
      向債權人請求賠償。本件被告以同一事由、同樣金額先後向台灣板橋地方法院
      及台灣士林地方法院聲請為假扣押執行，其中被告聲請假扣押原告所有坐落台
      北市○○區○○段一小段三０一地號、權利範圍萬分之一四二之土地及其上建
      號一六五九號、一六七四號建物，嗣於華南銀行聲請強制執行之台灣士林地方
      法院八十八年度執字第九二九四號執行案件中經送鑑定價格高達三千九百零三
      萬零三十七元，業經本院調閱上開案卷查明屬實，雖不動產交易市場常隨景氣
      波動，然以被告所查封上開不動產價值已超逾被告所主張原告積欠借款金額達
      十倍，被告仍重複聲請查封原告所有其他不動產，縱其係因慮所查封不動產拍
      賣後無法順利獲償，亦有欠缺善良管理人注意義務之過失，苟因此造成原告損
      害，原告據侵權行為之法律關係請求被告賠償其損失，即非無據。
    (四)惟按損害賠償之債，以有損害發生及有責任原因之事實，並二者之間有相當因
      果關係為成立要件，而所謂相當因果關係，係以行為人之行為所造成的客觀存
      在事實為觀察基礎，並就此客觀存在事實，依吾人智識經驗判斷，通常均有發
      生同樣損害之可能者，該行為人之行為與損害之間，始有因果關係，最高法院
      七十二年台上字第三四三三號判決、七十六年台上字第一五八號判決參照。原
      告雖主張因被告之假扣押行為，致訴外人華南銀行查封拍賣原告所有不動產，
      原告不得已對外負擔高達年息百分之三十之民間高額利率向親友借貸以分期清
      償華南銀行欠款，並負擔華南銀行已支付之執行費，因此受有六十五萬零六十
      三元執行費及四百三十四萬九千九百三十七元利息損失云云，然查，訴外人華
      南銀行乃於八十八年八月十一日方以台灣士林地方法院八十五年度促字第三五
      一九號、八十七年度促字第一三七九五號支付命令為執行名義，向台灣士林地
      方法院聲請強制執行而查封原告所有不動產，距被告查封原告之不動產已近二
      年；且華南銀行聲請執行之金額，除本金外，並包含自八十五年十月三十一日
      、同年十一月九日起之利息及自八十五年十二月一日及同年十二月十日起之違
      約金，可徵原告於被告實施假扣押以前，即已積欠訴外人華南銀行債務未還，
      則華南銀行對原告聲請強制執行，乃其正當權利之行使。縱原告主張華南銀行
      係因被告假扣押行為認為原告公司債信不良而聲請強制執行一節屬實，亦僅是
      促使華南銀行聲請強制執行之動機，不影響其正當權利行使之事實，是華南銀
      行聲請強制執行之行為並非被告假扣押原告財產必然致生之損失，同理，原告
      負擔華南銀行因強制執行繳納之執行費，亦係出於原告與華南銀行間之合意，
      核亦與被告假扣押原告財產行為間，無相當因果關係。至原告主張其另負擔高
      額利息向他人借貸以償還華南銀行之欠款云云，雖經原告提出其自製之利息損
      失明細表及存款簿明細影本各一份、本票六紙為證，然被告否認其所提出利息
      損失明細表真正，且依存款簿明細影本及本票等書證，僅可見原告有定期轉匯
      款項及簽發票據之行為，尚無足證明原告有以何等高額利息向他人借款之事實
      ，況原告所為此部分借款行為亦係因原告為償還與華南銀行間消費借貸債務緣
      故，並非因被告之假扣押行為，通常均會發生之損害，則原告主張因被告假扣
      押行為而受有承擔執行費用及利息損失計五百萬元，請求被告賠償此部分支出
      云云，亦非有據。
四、綜上所述，被告因認與原告間有借貸及債務承擔之法律關係而假扣押原告所有之
    不動產，既無故意或過失之不法行為，本件被告且未撤回假扣押執行或撤銷假扣
    押裁定，亦不合於民事訴訟法第五百三十一條第一項後段債權人應就債務人所受
    損害負賠償責任情形，則原告主張被告就其假扣押行為應依民法侵權行為及民事
    訴訟法第五百三十一條第一項後段規定負賠償責任，自屬無據。雖被告就同一債
    權超逾其債權額重複向數地方法院為假扣押之聲請應有欠缺善良管理人注意義務
    之過失，然原告所主張之損害均與被告之假扣押行為無相當因果關係。從而，原
    告依侵權行為及民事訴訟法第五百三十一條第一項後段之規定，請求被告給付原
    告五百萬元，及自支付命令狀送達被告翌日起至清償日止，按年息百分之五計算
    之利息，為無理由，應予駁回。又原告既受敗訴判決，其假執行之聲請即失所依
    據，應併予駁回。
五、末按，當事人聲明之證據，法院應為調查。但就其聲明之證據中認為不必要者，
    不在此限。民事訴訟法第二百八十六條規定甚明。此所謂「不必要者」，係指聲
    明之證據中，依當事人聲明之意旨與待證之事實，毫無關聯，或法院就某事項已
    得心證，而當事人仍聲明關於該事項之證據方法等情形而言。本件原告雖聲請向
    華南銀行函詢原告自七十年起迄原告所有之不動產遭銀行查封拍賣時止，雙方交
    易及和解情形，以證明原告確因被告假扣押而致債信不良，因此無法續約借貸，
    始生利息及執行費之損害等節，惟本院認訴外人華南銀行以對原告之確定執行名
    義聲請強制執行原告之不動產，乃其正當權利行使，原告所以負擔執行費及利息
    損失，並非被告假扣押原告財產必然致生之損失，其間尚無相當因果關係，已如
    前述，則就此部分事實本院心證已臻明確，無論調查結果如何均與判決結果不生
    影響，是原告所聲請此部分證據即無調查必要，而兩造其餘攻擊防禦方法及舉證
    ，經審酌亦核與本件判決結果無影響，爰不一一論述，附此陳明。
六、據上論結，原告之訴為無理由，依民事訴訟法第七十八條，判決如主文。
中      華      民      國    九十二    年      十      月    二十一    日
                                        臺灣桃園地方法院民事第二庭
~B法      官  管靜怡
右為正本係照原本作成
如對本判決上訴須於判決送達後廿日內向本院提出上訴狀
中      華      民      國    九十二    年      十      月    二十七    日
~B書  記  官  趙芳媞
~F0
~T40
 附表：
┌───┬───────┬───────┬────────┬───────┐
│編 號 │ 付   款   人 │ 發   票    人│ 金           額│ 發   票  日  │
├───┼───────┼───────┼────────┼───────┤
│  一  │ 華南商業銀行 │ 大慶縫衣機械 │ 一八七八００元 │八十四年十月十│
│      │ 大同分行     │ 股份有限公司 │                │七日          │
├───┼───────┼───────┼────────┼───────┤
│ 二   │  同右        │   同右       │   八四０００元 │八十四年十月十│
│      │              │              │                │七日          │
├───┼───────┼───────┼────────┼───────┤
│ 三   │ 彰化商業銀行 │   同右       │ 四０００００元 │八十四年十月二│
│      │ 大同分行     │              │                │十日          │
├───┼───────┼───────┼────────┼───────┤
│ 四   │ 第一商業銀行 │   同右       │ 三二００００元 │八十四年十月二│
│      │ 中崙分行     │              │                │十五日        │
├───┼───────┼───────┼────────┼───────┤
│ 五   │ 華南商業銀行 │   同右       │ 三一五四００元 │八十四年十一月│
│      │              │              │                │二十二日      │
├───┼───────┼───────┼────────┼───────┤
│ 六   │ 台灣土地銀行 │ 周黃月娥     │ 三一五０００元 │八十四年十一月│
│      │ 中和分行     │              │                │二十五日      │
├───┼───────┼───────┼────────┼───────┤
│ 七   │ 華南商業銀行 │ 大慶縫衣機械 │ 三九二五００元 │八十四年十一月│
│      │ 大同分行     │ 股份有限公司 │                │十二日        │
├───┼───────┼───────┼────────┼───────┤
│ 八   │   同右       │   同右       │ 三五七五００元 │八十四年十一月│
│      │              │              │                │十七日        │
├───┼───────┼───────┼────────┼───────┤
│ 九   │ 華南商業銀行 │ 顧安貿易有限 │ 三五六０００元 │八十四年十一月│
│      │ 華江分行     │ 公司         │                │二十日        │
├───┼───────┼───────┼────────┼───────┤
│ 十   │ 華南商業銀行 │ 伊舜企業有限 │ 二六一二四七元 │八十四年九月三│
│      │ 中和分行     │ 公司         │                │十日          │
│      │ 南勢角辦事處 │              │                │              │
├───┼───────┼───────┼────────┼───────┤
│ 十一 │ 華南商業銀行 │大慶縫衣機械  │ 三九五六００元 │八十四年九月二│
│      │ 大同分行     │股份有限公司  │                │十六日        │
├───┼───────┼───────┼────────┼───────┤
│ 十二 │ 中國信託商業 │   同右       │ 一五００００元 │八十五年一月十│
│      │ 銀行儲蓄部   │              │                │五日          │
├───┼───────┼───────┼────────┼───────┤
│ 十三 │ 華南商業銀行 │   同右       │ 一五００００元 │八十四年十月二│
│      │ 大同分行     │              │                │十日          │
├───┼───────┼───────┼────────┼───────┤
│ 十四 │   同右       │   同右       │ 一三五０００元 │八十四年十月二│
│      │              │              │                │十日          │
└───┴───────┴───────┴────────┴───────┘


司法院資訊處製作；財團法人民間司法改革基金會備份。
